# 求助，陈版 ~~~ 关于企业所得税等现金流指定

提问人：jianzl 时间：2022-05-09 15:54:03
陈版，您好！ 请教几个关于税费的现金流指定问题：
1 、 22 年收到 21 年度多预缴的企业所得税，请问该如何进行现金流指定？其理由是什么？
2 、 22 年收到 21 年多预缴的印花税，房地产税等，为减轻企业负担遂减半征收，但由于政策滞后，导致出现跨年退回的情形，请问该如何进行现金流指定？其理由是什么？

回答人：chenyiwei
1 、收到的税费返还，或者收到其他与经营活动有关的现金。
2 、收到的税费返还。

提问人：未来可期 szp 时间：2022-06-07 09:45:41
老师好，这部分为什么不走冲减“支付的各项税费”？按说这部分属于多缴的部分现在退回来了。
“收到的税费返还”和冲减“支付的各项税费”这两块儿老是分不太清楚。还请老师帮忙解答，谢谢老师

回答人：chenyiwei
习惯上对于现金流量表正表项目，除了另有明确规定的以外，不应以一笔反向的现金流量冲减。